臺灣板橋地方法院刑事判決　　　　　　　 94年度訴字第793號
公　訴　人　臺灣板橋地方法院檢察署檢察官
被　　　告　甲○○
　　　　　　　　　　（現在臺灣臺北監獄臺北分監執行中）
上列被告因毒品危害防制條例案件，經檢察官提起公訴（94年度
核退毒偵字第519 號），及移送併辦（臺灣板橋地方法院檢察署
94年度核退毒偵字第854 號、94年度毒偵字第1231號、94年度毒
偵字第3372號、臺灣臺北地方法院檢察署94年度毒偵字第1271號
、臺灣板橋地方法院檢察署94年度毒偵字第3193號、臺灣士林地
方法院檢察署94年度毒偵字第1351號、臺灣板橋地方法院94年度
毒偵字第6403號）因被告於本院準備程序中就被訴及移送併辦事
實為有罪之陳述，本院告知被告簡式審判程序之旨，並聽取當事
人之意見後，經本院合議庭裁定改以簡式審判程序審理，判決如
下：
    主  文
甲○○連續施用第一級毒品，累犯，處有期徒刑拾月，扣案如附
表編號一（1）、 編號二（1）、 編號四、編號五（1）、 編號
六所示海洛因共拾肆包之外包裝沒收之，其內之第一級毒品海洛
因（合計淨重壹點肆伍公克）及編號一（2）塑 膠鏟壹支、編號
三所示注射針筒壹支其內之第一級毒品海洛因殘渣（合計淨重零
點貳公克）均沒收銷燬之，扣案如附表編號一（2）所 示塑膠鏟
壹支、編號二（2）所 示分裝勺壹支、編號五（2）所 示注射針
筒壹支均沒收之。
    事  實
一、甲○○前因違反肅清煙毒條例案件，經臺灣彰化地方法院以
    八十四年度訴字第一○五一號判處有期徒刑三年四月確定，
    又因偽造文書案件，經本院以九十年度訴字第二一五四號判
    處有期徒刑四月確定，上開二罪接續執行，於民國九十三年
    四月九日縮短刑期執行完畢。其另因施用毒品案件，經本院
    以八十九年度毒聲字第三四五二號裁定送觀察、勒戒後，認
    有繼續施用毒品之傾向，復經本院以八十九年度毒聲字第三
    七八九號裁定送強制戒治一年，嗣於九十年一月五日停止強
    制戒治付保護管束，而於九十年六月十五日保護管束期滿，
    視為執行完畢，並經臺灣板橋地方法院檢察署檢察官以九十
    年度戒毒偵字第四一一號為不起訴處分確定。詎甲○○猶不
    知悔改，竟又基於施用第一級毒品海洛因之概括犯意，於上
    開強制戒治期滿執行完畢後之五年內，即自九十四年一月某
    日起至九十四年十月三十一日上午某時許止，在臺北縣三重
    市○○○路二十九號五樓住處以每日施用一次之頻率，以將
    海洛因用水稀釋後置入注射針筒後注射之方式，連續施用第
    一級毒品海洛因多次。嗣分別於如附表所示時、地為警查獲
    ，並先後扣得如附表所示之物，復經採集其尿液送驗而查獲
    上情。
二、案經臺北市政府警察局萬華分局報告臺灣板橋地方法院檢察
    署檢察官偵查起訴，暨臺北縣政府警察局三重分局報告臺灣
    板橋地方法院檢察署檢察官、臺北市政府警察局萬華分局報
    告臺灣臺北地方法院檢察署檢察官移轉臺灣板橋地方法院檢
    察署檢察官、臺北縣政府中和分局報告臺灣板橋地方法院檢
    察署檢察官、臺北市政府警察局中正第一分局報告臺灣士林
    地方法院檢察署檢察官、臺北縣政府警察局三重分局報告臺
    灣板橋地方法院檢察署檢察官移送併案辦理，及本院依職權
    查明併案審理，因甲○○於本院準備程序中為有罪之陳述，
    經本院合議庭裁定以簡式審判程序審理。
    理  由
一、訊據被告甲○○對於前揭犯罪事實均坦承不諱，經查：
（一）被告經警採尿先後送臺灣尖端先進生技醫藥股份有限公司
      、臺灣檢驗科技股份有限公司以酵素免疫分析法篩檢、氣
      相層析質譜儀分析法確認，檢驗結果認該尿液中均呈嗎啡
      陽性反應，此有臺灣尖端先進生技醫藥股份有限公司九十
      四年二月四日濫用藥物檢驗報告、臺灣檢驗科技股份有限
      公司九十四年三月七日報告編號CH/ 二○○五/ 二○八二
      三號、臺灣尖端先進生技醫藥股份有限公司九十四年四月
      十九日濫用藥物檢驗報告、臺灣檢驗科技股份有限公司九
      十四年六月二十六日報告編號CH/ 二○○五/ 七○一一三
      號、九十四年十一月七日報告編號CH/ 二○○五/A○八八
      三號、九十四年十一月二十二日報告編號CH/ 二○○五/B
      ○四二六號濫用藥物檢驗報告各一紙在卷可稽。復查：
  １、海洛因施用入人體後水解還原成嗎啡，再循嗎啡之代謝方
      式排出體外，業據行政院衛生署藥物食品檢驗局以七三藥
      檢壹字第○三○二二一號函說明綦詳，且尿液中能否驗出
      嗎啡陽性反應，與其投與量、投與途徑、採尿時間、個人
      體質及檢測方法之靈敏度有關，國外曾有文獻報導注射六
      毫克之海洛因鹽酸鹽，其代謝物嗎啡之平均可檢出時限約
      為二十六小時，亦經行政院衛生署藥物食品檢驗局於八十
      一年九月八日以（八一）藥檢壹字第八一一四八八五號函
      釋明在案。
  ２、前揭尿液檢驗報告載明係以GC/MS （即氣相層析質譜儀分
      析法）方法作為確認檢驗之方式，而該方法之原理係檢品
      經氣化後，通過層析管分離純化，再將純化後之成分循序
      送入質譜儀做個別鑑定。因質譜儀所測定之圖譜，在化學
      上被公認具有指紋特性，故可據以完全判定該檢品係為何
      種化合物。是以氣相層析質譜儀（GC/MS）作 藥物及其代
      謝產物之定性及定量分析，幾乎不會有偽陽性反應產生，
      此經台北榮民總醫院於八十三年四月七日以八三北總內字
      第三○五九號函釋明在案。準上，被告之尿液經以氣相層
      析質譜儀分析法檢驗，既係呈嗎啡陽性反應，顯見被告應
      有在前開犯罪時間連續施用第一級毒品海洛因之行為甚明
      。
（二）扣案之海洛因共十四包，其中如附表編號一（1）、 編號
      五（1）所 示海洛因共七包其內之海洛因，及附表編號一
      （2）所 示塑膠鏟一支、編號三所示注射針筒一支其內之
      海洛因殘渣，分別經送臺北市政府警察局萬華分局、臺北
      市政府警察局中正第一分局，及臺北市政府警察局萬華分
      局以聯勤二○四廠製造之煙毒品檢驗A 包試劑初步檢驗結
      果，均呈嗎啡、海洛因反應，足認均為第一級毒品海洛因
      （合計淨重零點八公克）無誤，有各該單位查獲涉嫌毒品
      危害防制條例毒品初步鑑驗報告單各一紙（見臺灣板橋地
      方法院檢察署九十四年度核退毒偵字第五一九號偵查卷第
      二十三頁、臺灣士林地方法院九十四年度毒偵字第一三五
      一號偵查卷第三十二頁、臺灣臺北地方法院檢察署九十四
      年度毒偵字第一二七一號偵查卷第十五頁），及本院電話
      紀錄表一紙附卷可參。另如附表編號二（1）、 編號四所
      示海洛因共二包，經送法務部調查局鑑驗結果，亦均呈嗎
      啡、海洛因反應，堪認均為第一級毒品海洛因（合計淨重
      零點零五公克）無訛，此有法務部調查局九十四年四月七
      日調科壹字第○六○○○九六一○號、九十四年八月八日
      調科壹字第○六○○一○○七二號鑑定通知書各一紙在卷
      可憑。至扣案如附表編號六所示海洛因五包雖未送驗，惟
      據被告於本院準備程序時自承：其於九十四年十月二十二
      日下午一時許所施用之海洛因，係自當日扣案之海洛因五
      小包中所取用等語，參之前揭被告當日所採尿液經送驗以
      精確度極高之氣相層析質譜儀分析法檢驗結果，既呈嗎啡
      陽性反應，足見本件扣案毒品海洛因五包（合計淨重零點
      八公克）應係第一級毒品海洛因自明。
（三）此外被告前因施用毒品案件，經本院以八十九年度毒聲字
      第三四五二號裁定送觀察、勒戒後，認有繼續施用毒品之
      傾向，復經本院以八十九年度毒聲字第三七八九號裁定送
      強制戒治一年，嗣於九十年一月五日停止強制戒治付保護
      管束，而於九十年六月十五日保護管束期滿，視為執行完
      畢，並經臺灣板橋地方法院檢察署檢察官以九十年度戒毒
      偵字第四一一號為不起訴處分確定。有上開不起訴處分書
      、臺灣高等法院被告前案記錄表各一份在卷可參，是被告
      於強制戒治執行完畢後，五年內再犯連續施用第一級毒品
      罪之事實，堪以認定。
（四）綜上卷附之各項文書、扣案證物等補強證據已足資擔保被
      告於本院調查、審理中所為之上開任意性自白之真實性，
      依刑事訴訟法第一百五十六條第一項、第二項之規定，自
      得據被告前開任意性自白及各該補強證據相互利用，認本
      件事證明確，被告犯行洵堪認定，應予依法論科。
二、查海洛因屬毒品危害防制條例第二條第二項第一款所規定之
    第一級毒品，核被告所為，係犯毒品危害防制條例第十條第
    一項施用第一級毒品罪。被告持有毒品，復進而施用，其持
    有毒品之低度行為，為施用毒品之高度行為所吸收，均不另
    論罪。又被告先後多次施用第一級毒品海洛因之犯行，時間
    緊接，所犯構成要件相同，顯係基於概括犯意反覆為之，為
    連續犯，依刑法第五十六條規定，以一罪論，並加重其刑。
    被告前因違反肅清煙毒條例案件，經臺灣彰化地方法院以八
    十四年度訴字第一○五一號判處有期徒刑三年四月確定，又
    因偽造文書案件，經本院以九十年度訴字第二一五四號判處
    有期徒刑四月確定，上開二罪接續執行，於民國九十三年四
    月九日縮短刑期執行完畢。有臺灣高等法院被告前案紀錄表
    附卷可按，於五年內再犯本件最重本刑為有期徒刑以上之罪
    ，為累犯，應依刑法第四十七條規定，加重其刑，並依刑法
    第七十條規定，遞加重之。
三、本院審酌被告施用毒品，足以戕害其身心，滋生其他犯罪，
    惡化治安，嚴重損及公益，且被告前曾犯施用毒品罪，業經
    強制戒治執行完畢釋放，仍未戒斷其施用毒品之惡習，竟再
    為本件施用毒品犯行，顯見其不思悔改，及其犯後坦承犯行
    ，而其施用毒品行為於本質上係屬自我戕害行為，反社會性
    之程度應屬較低等一切情狀，量處如主文所示之刑，以資懲
    儆。又扣案如附表編號一（1）、 編號二（1）、 編號四、
    編號五（1）、 編號六所示海洛因共十四包其內之第一級毒
    品海洛因（合計淨重一點四五公克）及編號一（2）塑 膠鏟
    一支、編號三所示注射針筒一支其內之第一級毒品海洛因殘
    渣（合計淨重零點二公克）屬第一級毒品，不問屬於犯人與
    否，爰依毒品危害防制條例第十八條第一項前段規定均併予
    宣告沒收銷燬之（惟鑑驗耗罄之毒品既已滅失，自無庸宣告
    沒收銷燬）。扣案如附表編號一（1）、 編號二（1）、 編
    號四、編號五（1）、 編號六所示海洛因共十四包之外包裝
    係用於包裹毒品，防其裸露、潮濕，便於攜帶施用；扣案如
    附表編號一（2）所 示塑膠鏟一支、編號二（2）所 示分裝
    勺一支、編號五所示注射針筒一支均係被告供施用毒品所用
    或預備之物，且均為被告所有，此據被告於本院審理時供明
    在卷，爰依刑法第三十八條第一項第二款規定，併予宣告沒
    收。均沒收之。至扣案如附表編號三所示注射針筒一支，被
    告堅詞否認為其所有，復無證據證明為供被告犯罪所用之物
    ，故不併予宣告沒收，附此敘明。
四、又公訴意旨固僅論及被告於九十四年一月二十五日為警採尿
    前二十六小時內之某時之施用第一級毒品海洛因犯行，漏未
    論及前開論罪部分所載被告其餘施用第一級毒品海洛因之犯
    罪事實，然經移送併案審理暨檢察官當庭補充在卷，並據被
    告於本院審理時供承明確，核與起訴部分具有連續犯之裁判
    上一罪關係，是為起訴效力所及，本院自得併予審理，併此
    敘明。
五、另被告於九十四年四月八日及九十四年六月二日為警查獲（
    臺灣板橋地方法院檢察署九十四年度毒偵字第三三七二號、
    臺灣臺北地方法院檢察署九十四年度毒偵字第一二七一號、
    臺灣板橋地方法院檢察署九十四年度毒偵字第三一九三號）
    時所採集之尿液經送驗結果呈嗎啡之陽性反應外，尚呈甲基
    安非他命之陽性反應，應認被告另涉施用第二級毒品甲基安
    非他命之犯行，惟此部分未據檢察官偵查起訴，亦因與本件
    起訴之施用第一級毒品海洛因之事實並無裁判上一罪關係，
    本院無從併予審究，宜另由原檢察官另為適法之處理，併此
    敘明。
據上論斷，應依刑事訴訟法第二百七十三條之一第一項、第二百
九十九條第一項前段，毒品危害防制條例第十條第一項、第十八
條第一項前段，刑法第十一條、第五十六條、第四十七條、第三
十八條第一項第二款，判決如主文。
本案經檢察官葉志飛到庭執行職務。
中　　華　　民　　國　　94　　年　　12　　月　　29　　日
                刑事第二庭  審判長法　官  李  釱  任
                                  法  官  徐  子  涵
                                  法  官  劉  安  榕
上列正本證明與原本無異。
如不服本判決，應於判決送達後十日內向本院提出上訴狀（應附
繕本），上訴於臺灣高等法院。
                                  書記官  楊  馥  如
中　　華　　民　　國　　94　　年　　12　　月　　29　　日
附錄本案論罪科刑法條全文：
毒品危害防制條例第十條
附表：
┌───┬──────────────┬────────┐
│編號  │ 查獲時間及地點             │扣案物品        │
├───┼──────────────┼────────┤
│  一  │九十四年一月二十五日下午一時│（1）海洛因一包 │
│      │四十五分許                  │     （量微無法 │
│      │臺北縣三重市○○路與中正北路│     秤重）     │
│      │口                          │（2）塑膠鏟一支 │
├───┼──────────────┼────────┤
│  二  │九十四年二月六日下午四時十分│（1）海洛因一包 │
│      │許                          │     （量微無法 │
│      │臺北縣三重市○○○路與光興街│     秤重，空包 │
│      │口                          │     裝袋重零點 │
│      │                            │     一九公克） │
│      │                            │（2）分裝勺一支 │
├───┼──────────────┼────────┤
│  三  │九十四年四月八日下午五時三十│注射針筒一支（內│
│      │分許                        │有海洛因殘渣淨重│
│      │臺北市○○路二三二號七樓之七│零點二公克）    │
│      │                            │                │
│      │                            │                │
├───┼──────────────┼────────┤
│  四  │九十四年六月二日下午六時三十│海洛因一包（淨重│
│      │分午                        │零點零五公克）  │
│      │臺北縣中和市○○路一一四號  │                │
│      │                            │                │
├───┼──────────────┼────────┤
│  五  │九十四年六月二十四日下午三時│（1）海洛因六包 │
│      │十分許                      │     （合計淨重 │
│      │臺北市○○路○段三十三巷口  │     零點六公克 │
│      │                            │     ）         │
│      │                            │（2）注射針筒一 │
│      │                            │     支         │
├───┼──────────────┼────────┤
│  六  │九十四年十月二十二日下午三時│海洛因五包（合計│
│      │三十分許                    │淨重零點八公克）│
│      │臺北縣三重市○○○路與重新路│                │
│      │口                          │                │
├───┼──────────────┼────────┤
│  七  │九十四年十月三十一日晚上八時│無扣案物        │
│      │許                          │                │
│      │臺北縣三重市○○路與正義北路│                │
│      │口                          │                │
└───┴──────────────┴────────┘
